【裁判字號】    99,訴,1443
【裁判日期】    991230
【裁判案由】    偽造文書等
【裁判全文】
臺灣臺南地方法院刑事判決             99年度訴字第1443號
公  訴  人  臺灣臺南地方法院檢察署檢察官
被      告  洪秋雯
            邱雅婷
上列被告等因偽造文書等案件，經檢察官聲請以簡易判決處刑（
98年度偵字第6166號），本院認不宜以簡易判決處刑，改依通常
訴訟程序處理，被告二人於準備程序中就被訴犯罪事實均為有罪
之陳述，本院合議庭裁定由受命法官獨任行簡式審判程序，判決
如下：
    主  文
洪秋雯犯如附表二所示之罪，各處如附表二所示之刑。應執行有
期徒刑拾月，如易科罰金，以新臺幣壹仟元折算壹日。未扣案之
偽造「周妙芬」印章壹枚、如附表一「應沒收之印文及署押」欄
所示偽造之「林意玲」署押拾枚及「周妙芬」印文肆枚、署押
拾枚均沒收。
邱雅婷犯如附表二所示之罪，各處如附表二所示之刑。應執行有
期徒刑拾月，如易科罰金，以新臺幣壹仟元折算壹日。緩刑年
，緩刑期內付保護管束，並應於本判決確定之日起貳年內，依執
行檢察官之命令，向指定之政府機關、政府機構、行政法人、社
區或其他符合公益目的之機構或團體，提供捌拾小時之義務勞務
。未扣案之偽造「周妙芬」印章壹枚、如附表一「應沒收之印文
及署押」欄所示偽造之「林意玲」署押拾枚及「周妙芬」印文
肆枚、署押拾枚均沒收。
    事  實
一、洪秋雯、邱雅婷得知申辦行動電話門號可搭配免費手機，僅
    因缺錢花用，竟圖藉由申辦行動電話門號取得免費手機以轉
    售牟利。謀議既定，遂由邱雅婷出面以無健保卡看病為由，
    向不知情之友人林意玲、周妙芬借用身分證、健保卡、駕照
    等證件，進而與洪秋雯共同意圖為自己不法之所有，基於詐
    欺取財、行使偽造私文書之犯意聯絡，先於不詳時、地，偽
    刻「周妙芬」之印章一枚，進而分別於附表一編號1至7所列
    時間，持借得之身分證件前往位於臺南市○○路○段24號 1
    樓之震旦電信股份有限公司臺南北門店（下稱震旦通訊行北
    門店），向不知情之店長方珮宜佯稱得林意玲、周妙芬二人
    之同意而代為申辦行動電話門號。方珮宜因與洪秋雯相識，
    不疑有他，遂同意由其二人代為辦理。洪秋雯、邱雅婷遂於
    附表一所示台灣大哥大股份有限公司（下稱台灣大哥大公司
    ）、遠傳電信股份有限公司（下稱遠傳電信公司）、威寶電
    信股份有限公司（下稱威寶電信公司）之空白行動電話門號
    申請文件相關欄位內，偽造「林意玲」、「周妙芬」之印文
    及署押，並於各該申請書上黏貼林意玲、周妙芬之身分證件
    影本，而偽造如附表一「偽造之文件」欄內所示行動電話申
    請文件，進而持之交付方珮宜轉送各該電信公司，而行使上
    開偽造之行動電話申請文件，致使各該電信公司陷於錯誤，
    誤認係林意玲、周妙芬申辦行動電話門號使用，乃交付附表
    一所示行動電話門號之 SIM卡及如附表一所示免費手機予洪
    秋雯、邱雅婷，其二人復將詐得之行動電話出售牟利，足生
    損害於林意玲、周妙芬、附表一所示各該電信公司及上開電
    信公司關於行動電話使用門號管理之正確性。嗣洪秋雯、邱
    雅婷復共同基於意圖為自己不法利益之詐欺得利犯意聯絡，
    由洪秋雯將其等詐得如附表一編號7所示門號之SIM卡插入手
    機內，並自96年12月21日起至97年 2月25日止，接續撥打上
    開門號進行通訊，致遠傳電信公司誤認係「林意玲」本人進
    行通訊，陷於錯誤而提供電信通訊服務，因而詐得相當於新
    臺幣（下同）922 元之不法利益。嗣因林意玲接獲台灣大哥
    大公司催繳電信費用單後，察覺有異，旋即向台灣大哥大公
    司簽立切結書，聲明未辦理上開門號，並報警處理，始循線
    查悉上情。
二、案經林意玲、遠傳電信公司、台灣大哥大公司及威寶電信公
    司訴由內政部警政署電信警察隊第三中隊報告國家通訊傳播
    委員會函送臺灣臺南地方法院檢察署檢察官偵查後聲請以簡
    易判決處刑。
    理  由
一、本案被告洪秋雯、邱雅婷因偽造文書等案件，經檢察官聲請
    以簡易判決處刑，經本院認為有刑事訴訟法第 451條之1第4
    項但書之情形，應適用通常程序審判之。又被告二人所犯係
    刑法第216條、第210條之行使偽造私文書罪、第339條第1項
    之詐欺取財及同條第 2項之詐欺得利罪，均非死刑、無期徒
    刑、最輕本刑 3年以上有期徒刑之罪，或高等法院管轄第一
    審之案件，其二人於本院準備程序進行中，就被訴事實均為
    有罪之陳述，經告以簡式審判程序之旨，並聽取檢察官及被
    告二人之意見後，本院裁定改依簡式審判程序進行審理，是
    本案之證據調查，依刑事訴訟法第273條之2規定，不受同法
    第159條第1項、第161條之2、第161條之3、第163條之1，及
    第164條至第170條規定之限制，以上合先敘明。
二、上開犯罪事實，業據被告洪秋雯、邱雅婷二人於偵、審中坦
    承不諱，核與證人即告訴人林意玲於警詢及偵查中（見警卷
    第1至3頁、98年度交查字第 251號卷第5至6頁）、告訴代理
    人華皇傑、朱陳怡、謝仁華於警詢中（見警卷第 7至10、15
    、16、18頁）、證人方珮宜於警詢及偵查中（見警卷第29至
    37頁、前引交查卷第 5、91至92頁）、證人周妙芬於偵查中
    （見前引交查卷第90至92頁）、證人孫麗玲於警詢中（見警
    卷第4至6頁）指證之情節相符，此外並有如附表一「偽造之
    文件」欄內所示偽造之行動電話門號申請文件（見警卷第44
    至55頁、前引交查卷第59至61、77至84頁）、告訴人林意玲
    、被害人周妙芬出具之未申辦行動電話門號聲明書（見警卷
    第56至58、61至62頁、前引交查卷第62頁）、附表一編號 7
    所示行動電話門號電信費用帳單（見警卷第11至12頁）各一
    份及台灣大哥大公司99年4月13日法大字099050668號書函（
    見本院99年度簡字第 493號卷第19頁）、震旦通訊行北門店
    回函（見99年度簡字第 493號第39頁）及0000000000、0000
    000000號、0000000000、0000000000、0000000000、000000
    0000號行動電話雙向通聯資料（見警卷第63至119 頁）在卷
    足稽。足徵被告二人上開自白與事實相符，應可採信，本案
    罪證明確，被告二人犯行洵堪認定，應予依法論科。
三、核被告二人冒用「林意玲」、「周妙芬」名義申辦附表一所
    示行動電話門號而詐得如附表一所示各該行動電話門號 SIM
    卡及免費手機，所為均係犯刑法第216條、第210條之行使偽
    造私文書罪及同法第339條第1項之詐欺取財罪；而其二人將
    所詐得如附表一編號7所示行動電話門號之SIM卡插入行動電
    話機撥打使用，因而獲取免付通話費之利益，所為係犯刑法
    第339條第2項之詐欺得利罪。被告二人就上開犯行，有犯意
    聯絡及行為分擔，為共同正犯。其等利用不知情之電信業務
    承辦人員方珮宜於附表一編號 7所示「行動電話號碼可攜服
    務申請書、行動電話／第三代行動電話服務申請書內偽造「
    林意玲」之簽名，為間接正犯。被告二人偽刻「周妙芬」印
    章而蓋用於附表一編號 1所示「行動電話門號申請代辦授權
    書」、「行動電話／第三代行動電話服務申請書」上而偽造
    「周妙芬」印文之行為，以及其等於附表一編號2至7所示行
    動電話門號申請文件上偽造「林意玲」、「周妙芬」署押之
    行為，均屬偽造附表一「偽造之私文書」欄內所示行動電話
    申請文件之部分行為，而偽造上開私文書之低度行為，復為
    行使之高度行為所吸收，均不另論罪。又被告二人於96年12
    月3日當日在密切接近之時間，於同一地點為附表一編號2所
    示二次行使偽造私文書、詐欺取財犯行，另於96年12月 8日
    當日，亦係於密切接近之時間內在相同地點為附表一編號 5
    所示三次行使偽造私文書、詐欺取財犯行，均屬接續犯，各
    僅論以一罪；而被告二人於96年12月21日起至97年 2月25日
    止，多次將附表一編號10所示行動電話門號之 SIM卡插入話
    機撥打使用而得不法利益之詐欺得利行為，亦係於密切接近
    之時期內所為，亦屬接續犯而僅論以一罪。被告二人就附表
    一所為，分係以接續或單純之一行為同時觸犯行使偽造私文
    書及詐欺取財二罪，均為想像競合犯，均應從一重之行使偽
    造私文書罪處斷。被告二人所犯如附表一編號1至7所示行使
    偽造私文書罪及詐欺得利罪，犯意個別，時間有異，應予分
    論併罰。被告二人詐取如附表一所示免費手機犯行，雖未據
    起訴，然各與附表一所示起訴之詐取行動電話 SIM卡犯行屬
    事實上之一行為，本院自應並予審究，併予敘明。
四、爰審酌被告二人貪圖不法利益，未經同意，即擅自使用本案
    告訴人林意玲、被害人周妙芬之身分證件，持以代辦申辦行
    動電話門號及手機，並將取得之門號及手機予以轉賣獲利，
    損及各被害人之利益，並影響台灣大哥大公司、遠傳電信公
    司、威寶電信公司及對於客戶資料、電信通訊管理及收費之
    正確性，被告二人之法治觀念實屬淡薄，復考量被告洪秋雯
    係國中畢業、被告邱雅婷為高職畢業之教育程度，且被告邱
    雅婷並無前科紀錄，此有臺灣高等法院被告前案紀錄表在卷
    可佐，素行尚佳，以及被告二人犯後均能坦承犯行並補繳部
    份電信費用，態度尚可等一切情狀，各量處如主文所示之刑
    ，並均諭知易科罰金之折算標準暨定其二人應執行刑，以資
    懲儆。
五、末查被告邱雅婷前未曾受刑之宣告，素行良好，且本案行為
    當時年僅20歲，涉世未深，其因一時短於思慮，罹此刑章，
    經此偵審科刑教訓，當知警惕，信無再犯之虞，本院因認對
    其所宣告之刑以暫不執行為適當，爰併諭知緩刑 3年，以勵
    自新。惟為使其能切實記取教訓，避免再犯，爰依刑法第74
    條第2項第5款之規定，命被告於本判決確定之日起 2年內，
    依執行檢察官之命令，向指定之政府機關、政府機構、行政
    法人、社區或其他符合公益目的之機構或團體，提供80小時
    之義務勞務，併依刑法第93條第1項第2款之規定，於緩刑期
    間付保護管束。
六、被告二人偽刻之「周妙芬」印章一枚，雖未扣案，然並無證
    據證明業已滅失，應依刑法第 219條之規定宣告沒收。又附
    表一「偽造之文件」欄內各項行動電話門號申請文件上如附
    表一「應沒收之印文及署押」欄內所示偽造之「林意玲」署
    押十三枚及「周妙芬」印文四枚、署押十三枚，應依刑法第
    219 條規定宣告沒收。至如附表一所載偽造之文件，雖係被
    告等供本案犯罪所用之物，惟已分別交付台灣大哥大公司、
    遠傳電信公司及威寶電信公司，非屬被告二人所有，另扣案
    之行動電話一支，亦無證據顯示與本案有何關連，爰均不予
    宣告沒收。
據上論斷，應依刑事訴訟法第452條、第299條第1項前段、第273
條之1第1項，刑法第28條、第216條、第210條、第339條第1項、
第2項、第55條、第41條第1項前段、第8項、第51條第5款、第21
9條、第74條第1項第1款、第2項第5款、第93條第1項第 2款，刑
法施行法第1條之1第1項、第2項前段，判決如主文。
本案經檢察官莊玲如到庭執行職務。
中    華    民    國    99    年    12    月    30    日
                  刑事第十四庭  法  官  周紹武
以上正本證明與原本無異
如不服本判決應於收受本判後10日內向本院提出上訴書狀，並應
敘述具體理由。其未敘述上訴理由者，應於上訴期間屆滿後20日
內向本院補提理由書狀（均須按他造當事人之人數附繕本）「切
勿逕送上級法院」。
                                書記官  徐晨芳
中    華    民    國   100    年    1     月    4     日
附錄本案論罪科刑法條全文：
中華民國刑法第216條
行使第 210 條至第 215 條之文書者，依偽造、變造文書或登載
不實事項或使登載不實事項之規定處斷。
中華民國刑法第210條
偽造、變造私文書，足以生損害於公眾或他人者，處 5 年以下
有期徒刑。
中華民國刑法第339條第1項、第2項
意圖為自己或第三人不法之所有，以詐術使人將本人或第三人之
物交付者，處 5 年以下有期徒刑、拘役或科或併科 1 千元以下
罰金。
以前項方法得財產上不法之利益或使第三人得之者，亦同。
附表一：
┌─┬─┬──┬───┬──┬──────┬─────────┬───┬─────┐
│編│被│電信│行  為│申辦│偽造之文件  │應沒收之印文及署押│所得免│備註      │
│  │害│    │      │    │            │                  │      │          │
│號│人│公司│時  間│門號│            │                  │費手機│          │
├─┼─┼──┼───┼──┼──────┼─────────┼───┼─────┤
│ 1│周│遠傳│96年12│0926│行動電話門號│左列文件上立書人欄│型號不│邱雅婷以周│
│  │妙│電信│月2日 │-553│申請代辦授權│內偽造之「周妙芬」│詳之免│妙芬之代理│
│  │芬│公司│      │-574│書          │印文貳枚          │費手機│人偽刻周妙│
│  │  │    │      │    ├──────┼─────────┤一支  │芬之印章填│
│  │  │    │      │    │行動電話／第│左列文件上申請者簽│      │寫代辦授權│
│  │  │    │      │    │三代行動電話│名欄內偽造之「周妙│      │書方式辦理│
│  │  │    │      │    │服務申請書  │芬」印文貳枚      │      │          │
├─┼─┼──┼───┼──┼──────┼─────────┼───┼─────┤
│ 2│周│台灣│96年12│0987│行動通信網路│左列文件上申請人簽│無    │由邱雅婷偽│
│  │妙│大哥│月3日 │-692│業務服務申請│章欄內偽造之「周妙│      │造「周妙芬│
│  │芬│大公│      │-035│書          │芬」簽名壹枚      │      │」之簽名  │
│  │  │司  │      │    ├──────┼─────────┤      │          │
│  │  │    │      │    │新申裝同意書│左列文件上立同意書│      │          │
│  │  │    │      │    │            │人簽章欄、立同意書│      │          │
│  │  │    │      │    │            │人欄內偽造之「周妙│      │          │
│  │  │    │      │    │            │芬」簽名各壹枚    │      │          │
│  ├─┼──┼───┼──┼──────┼─────────┼───┼─────┤
│  │周│    │96年12│0987│行動通信網路│左列文件上申請人簽│三星牌│由邱雅婷偽│
│  │妙│同上│月3日 │-795│業務服務申請│章欄內偽造之「周妙│Z248型│造「周妙芬│
│  │芬│    │      │-803│書          │芬」簽名貳枚      │免費手│」之簽名  │
│  │  │    │      │    ├──────┼─────────┤機一支│          │
│  │  │    │      │    │號碼可攜／新│左列文件上立同意書│      │          │
│  │  │    │      │    │申裝同意書  │人簽章欄、立同意書│      │          │
│  │  │    │      │    │            │人欄內偽造之「周妙│      │          │
│  │  │    │      │    │            │芬」簽名各壹枚    │      │          │
├─┼─┼──┼───┼──┼──────┼─────────┼───┼─────┤
│ 3│周│    │96年12│0987│行動通信網路│左列文件上申請人簽│三星牌│          │
│  │妙│同上│月4日 │-829│業務服務申請│章欄內偽造之「周妙│Z248型│          │
│  │芬│    │      │-036│書          │芬」簽名壹枚      │免費手│          │
│  │  │    │      │    ├──────┼─────────┤機一支│          │
│  │  │    │      │    │號碼可攜／新│左列文件上立同意書│      │          │
│  │  │    │      │    │申裝同意書  │人簽章欄、立同意書│      │          │
│  │  │    │      │    │            │人欄內偽造之「周妙│      │          │
│  │  │    │      │    │            │芬」簽名各壹枚    │      │          │
├─┼─┼──┼───┼──┼──────┼─────────┼───┼─────┤
│ 4│林│    │96年12│0987│行動通信網路│左列文件上申請人簽│三星牌│由洪秋雯偽│
│  │意│同上│月6日 │-561│業務服務申請│章欄內偽造之「林意│Z248型│造「林意玲│
│  │玲│    │      │-880│書          │玲」簽名壹枚      │免費手│」之簽名  │
│  │  │    │      │    ├──────┼─────────┤機一支│          │
│  │  │    │      │    │號碼可攜／新│左列文件上立同意書│      │          │
│  │  │    │      │    │申裝同意書  │人簽章欄、立同意書│      │          │
│  │  │    │      │    │            │人欄內偽造之「林意│      │          │
│  │  │    │      │    │            │玲」簽名各壹枚    │      │          │
├─┼─┼──┼───┼──┼──────┼─────────┼───┼─────┤
│ 5│林│    │96年12│0987│行動通信網路│左列文件上申請人簽│三星牌│由洪秋雯偽│
│  │意│同上│月8日 │-566│業務服務申請│章欄內偽造之「林意│Z248型│造「林意玲│
│  │玲│    │      │-477│書          │玲」簽名壹枚      │免費手│」之簽名  │
│  │  │    │      │    ├──────┼─────────┤機一支│          │
│  │  │    │      │    │號碼可攜／新│左列文件上立同意書│      │          │
│  │  │    │      │    │申裝同意書  │人簽章欄、立同意書│      │          │
│  │  │    │      │    │            │人欄內偽造之「林意│      │          │
│  │  │    │      │    │            │玲」簽名各壹枚    │      │          │
│  ├─┼──┼───┼──┼──────┼─────────┼───┼─────┤
│  │林│威寶│96年12│0986│行動電話服務│左列文件上申請人簽│型號不│由洪秋雯偽│
│  │意│電信│月8日 │-109│申請書      │章欄內偽造之「林意│詳之免│造「林意玲│
│  │玲│公司│      │-915│            │玲」簽名壹枚      │費手機│」之簽名  │
│  │  │    │      │    ├──────┼─────────┤一支  │          │
│  │  │    │      │    │威寶電信股份│左列文件上立同意書│      │          │
│  │  │    │      │    │有限公司得意│人欄內偽造之「林意│      │          │
│  │  │    │      │    │專案同意書  │玲」簽名壹枚      │      │          │
│  ├─┼──┼───┼──┼──────┼─────────┼───┼─────┤
│  │林│遠傳│96年12│0916│行動電話／第│左列文件上申請者簽│型號不│由洪秋雯偽│
│  │意│電信│月8日 │-509│三代行動電話│名欄內偽造之「林意│詳之免│造「林意玲│
│  │玲│公司│      │-074│服務申請書  │玲」簽名貳枚      │費手機│」之簽名  │
│  │  │    │      │    │            │                  │一支  │          │
├─┼─┼──┼───┼──┼──────┼─────────┼───┼─────┤
│ 6│周│    │96年12│0911│行動電話號碼│左列文件上申請客戶│型號不│由邱雅婷偽│
│  │妙│同上│月20日│-592│可攜服務申請│簽章欄內偽造之「周│詳之免│造「周妙芬│
│  │芬│    │      │-001│書          │妙芬」簽名壹枚    │費手機│」之簽名  │
│  │  │    │      │    ├──────┼─────────┤一支  │          │
│  │  │    │      │    │行動電話／第│左列文件上申請者簽│      │          │
│  │  │    │      │    │三代行動電話│名欄內偽造之「周妙│      │          │
│  │  │    │      │    │服務申請書  │芬」簽名貳枚      │      │          │
├─┼─┼──┼───┼──┼──────┼─────────┼───┼─────┤
│ 7│林│    │96年12│0910│行動電話號碼│左列文件上申請客戶│型號不│由洪秋雯委│
│  │意│同上│月20日│-723│可攜服務申請│簽章欄內偽造之「林│詳之免│託不知情之│
│  │玲│    │、同年│-996│書          │意玲」簽名壹枚    │費手機│方珮宜代為│
│  │  │    │月22日│    ├──────┼─────────┤一支  │簽立「林意│
│  │  │    │      │    │行動電話／第│左列文件上申請者簽│      │玲」之簽名│
│  │  │    │      │    │三代行動電話│名欄內偽造之「林意│      │          │
│  │  │    │      │    │服務申請書  │玲」簽名貳枚      │      │          │
└─┴─┴──┴───┴──┴──────┴─────────┴───┴─────┘
附表二：
┌──┬───────────┬─────────────────────────┐
│編號│犯    罪    事    實  │ 所    犯    罪    名    及    宣    告    刑     │
├──┼───────────┼─────────────────────────┤
│ 1  │如附表一編號1所示     │洪秋雯、邱雅婷共同犯行使偽造私文書罪，各處有期徒刑│
│    │                      │月，如易科罰金，均以新臺幣壹仟元折算壹日，未扣案│
│    │                      │之偽造「周妙芬」印章壹枚、附表一編號 1所示偽造「周│
│    │                      │妙芬」之印文肆枚均沒收。                          │
├──┼───────────┼─────────────────────────┤
│ 2  │如附表一編號2所示     │洪秋雯、邱雅婷共同犯行使偽造私文書罪，各處有期徒刑│
│    │                      │肆月，如易科罰金，均以新臺幣壹仟元折算壹日，附表一│
│    │                      │編號2所示偽造「周妙芬」之署押柒枚均沒收。         │
├──┼───────────┼─────────────────────────┤
│ 3  │如附表一編號3所示     │洪秋雯、邱雅婷共同犯行使偽造私文書罪，各處有期徒刑│
│    │                      │月，如易科罰金，均以新臺幣壹仟元折算壹日，附表一│
│    │                      │編號3所示偽造「周妙芬」之署押枚均沒收。         │
├──┼───────────┼─────────────────────────┤
│ 4  │如附表一編號4所示     │洪秋雯、邱雅婷共同犯行使偽造私文書罪，各處有期徒刑│
│    │                      │月，如易科罰金，均以新臺幣壹仟元折算壹日，附表一│
│    │                      │編號4所示偽造「林意玲」之署押枚均沒收。         │
├──┼───────────┼─────────────────────────┤
│ 5  │如附表一編號5所示     │洪秋雯、邱雅婷共同犯行使偽造私文書罪，各處有期徒刑│
│    │                      │肆月，如易科罰金，均以新臺幣壹仟元折算壹日，附表一│
│    │                      │編號5所示偽造「林意玲」之署押柒枚均沒收。         │
├──┼───────────┼─────────────────────────┤
│ 6  │如附表一編號6所示     │洪秋雯、邱雅婷共同犯行使偽造私文書罪，各處有期徒刑│
│    │                      │月，如易科罰金，均以新臺幣壹仟元折算壹日，附表一│
│    │                      │編號6所示偽造「周妙芬」之署押枚均沒收。         │
├──┼───────────┼─────────────────────────┤
│ 7  │如附表一編號7所示     │洪秋雯、邱雅婷共同犯行使偽造私文書罪，各處有期徒刑│
│    │                      │月，如易科罰金，均以新臺幣壹仟元折算壹日，附表一│
│    │                      │編號7所示偽造「林意玲」之署押枚均沒收。         │
├──┼───────────┼─────────────────────────┤
│ 8  │洪秋雯、邱雅婷共同基於│洪秋雯、邱雅婷共同犯詐欺得利罪，各處有期徒刑貳月，│
│    │意圖為自己不法利益之詐│如易科罰金，均以新臺幣壹仟元折算壹日。            │
│    │欺得利犯意聯絡，由洪秋│                                                  │
│    │雯將其等詐得如附表一編│                                                  │
│    │號7所示門號之SIM卡插入│                                                  │
│    │手機內，並自96年12月21│                                                  │
│    │日起至97年 2月25日止，│                                                  │
│    │接續撥打上開門號進行通│                                                  │
│    │訊，致遠傳電信公司誤認│                                                  │
│    │係「林意玲」本人進行通│                                                  │
│    │訊，陷於錯誤而提供電信│                                                  │
│    │通訊服務，因而詐得相當│                                                  │
│    │於922元之不法利益。   │                                                  │
└──┴───────────┴─────────────────────────┘

司法院資訊處製作；財團法人民間司法改革基金會備份。
